臺北高等行政法院判決　　　　　　　　　　　　　　　　　九十年度訴字第五○號
　　　　　　　　　　　　　　　.
　　原　　　告　甲○○
　　被　　　告　勞工保險局
　　代　表　人　廖碧英總經理.
　　訴訟代理人　乙○○
　　　　　　　　丁○○
　　　　　　　　丙○○
右當事人間因勞保事件，原告不服行政院中華民國八十九年六月二日台八十九訴字第
一六○六二號再訴願決定，提起行政訴訟。本院判決如左：
　　主  文
原告之訴駁回。
訴訟費用由原告負擔。
　　事  實
緣原告以離職退保後罹患塵肺症，於民國（下同）八十八年一月二十八日檢送財團法
人長庚紀念醫院八十八年一月二十一日開具之殘廢診斷書、八十七年十二月二十四日
開具之塵肺症診斷書及Ｘ光片，申請殘廢給付，案經被告以原告殘廢程度符合勞工保
險殘廢給付標準表第五十二項第十二等級，乃於八十八年三月八日按該等級加給百分
之五十核發一五○日職業病殘廢給付計新台幣（下同）一六六、五○○元。原告不服
，主張被告應發給第四十七項第七等級職業病殘廢給付四四○日，加給百分之五十為
六六○日計七三二、六○○元，請求補發五六六、一○○元，向勞工保險監理委員會
申請審議，經該會於八十八年六月十五日保監審字第五九一號審定書駁回，向行政
院勞工委員會提起訴願，亦遭八十八年十二月四日台八十八勞訴字第○○三○○八○
號訴願決定駁回，再向行政院提起再訴願，仍遭八十九年六月二日台八十九訴字第一
六○六二號再訴願決定駁回。原告仍未甘服，向最高行政法院提起行政訴訟，而由該
院以八十九年度裁字第一四○五號裁定移送本院管轄。茲摘敘兩造訴辯意旨如次：
甲、原告方面：
    原告未於言詞辯論期日到場，據其提出書狀，聲明、陳述如左：
一、聲明：求為判決
１、再訴願決定、訴願決定、審議審定及原處分關於不利原告部分均撤銷。
２、命被告給付原告新台幣五六六、一○○元。
二、陳述：
１、按被保險人因職業傷害或罹患職業病，經治療終止後如身體遺存障害，適合殘廢
    給付標準表規定之項目，並經保險人自設或特約醫院診斷為永久殘廢者，依同表
    規定之殘廢等級及給付標準，增加百分之五十，一次請領殘廢補助費；被保險人
    領取職業傷害給付期滿，尚未痊癒，如身體遺存障害，適合殘廢給付標準表規定
    之項目，並經保險人自設或特約醫院診斷為永久不能復原者，得比照前項規定辦
    理，勞工保險條例第五十四條定有明文。另胸腹部臟器機能遺存障害，須將症狀
    綜合衡量，永久喪失勞動能力與影響其日常生活活動或社會生活之狀況及需他人
    扶助之情形，比照精神、神經障害等級審定基本原則，綜合審定其等級。塵肺症
    障害等級之審定：塵肺症障害亦應照前述胸腹部臟器障害等級審定之原則，審定
    其等級，復為勞工保險殘廢給付標準表第四十四至第四十七項及附註二、四所明
    定。由是觀之，胸腹部臟器第一級殘廢，係指胸腹部臟器機能遺存極度障害，終
    身不能從事任何工作，經常需要醫療護理或專人周密照護者而言，參酌精神、神
    經障害等級審定基本原則，應達於為維持生命之日常生活活動之一部須他人扶助
    之程度，始足當之。而胸腹部臟器第二級殘廢，係指胸腹部臟器機能遺存高度障
    害，終身不能從事任何工作，日常生活需人扶助者，依同原則，應達於為維持生
    命必要之日常生活活動之一部須他人扶助之程度，始屬相當。而胸腹部臟器第三
    級殘廢，係指胸腹部臟器機能遺存顯著障害，終身不能從事任何工作。而胸腹部
    臟器第七級殘廢，係指胸腹部臟器機能遺存顯著障害，終身只能從事輕便工作。
    勞工保險殘廢給付標準表中、精神障害第三項第三級及精神障害第四項第七級，
    神經障害第七項第三級及神經障害第八項第七級，以及胸腹部臟器第四十六項第
    三級，胸腹部臟器第四十七項第七級之身體障害之狀態中，並無規定應達於為維
    持生命之日常生活活動之一部須他人扶助之程度。原告罹患塵肺症，經特約醫院
    專科醫師鑑定為塵肺症第二症度「肺功能呈小氣道阻塞，輕度氣體交換障礙DCCO
    ：75℅，對生活及工作的影響：六分鐘行走測驗，氧氣飽和度下降5％（98％→
    93％），心跳增快73％，並有呼吸困難、心悸發行等現象，表示運動不耐，故只
    能從事輕便工作，不可過勞」，顯見已符合精神障害第四項第七級、神經障害第
    八項第七級，胸腹部臟器第四十七項第七級殘廢給付標準規定及精神、神經障害
    系列附註一、(五)因中度精神、神經障害，精神及身體勞動能力較一般低下者：適
    用第七等級，無庸置疑，應已符合殘廢給付標準表第四十七項第七等級四四○日
    殘廢給付（因職業病加百分之五十）為六六○日殘廢給付，而非被告審定之第五
    十二項第十二等級一○○日（因職業病加百分之五十）為一五○日計一六六、五
    ○○元。此可參行政法院（現改制為最高行政法院，下同）七十八年度判字第一
    一三○號判決意旨所載。
２、勞工保險條例第五十三條附表二「勞工保險殘廢給付標準表」，係經立法院三讀
    通過，於六十八年二月十九日經總統令公布施行，並於七十七年二月三日及八十
    四年二月二十八日修正，並無肺功能損失程度審定標準之制定。顯見於修法時一
    致同意「塵肺症」障害等級之審定，應比照精神、神經審定基本原則，審定其等
    級。惟被告卻以行政院勞工委員會八十八年五月七日台八十八勞保二字第○二○
    五○五號函及八十八年八月四日台八十八勞保三字第○○三三二○九號函發布「
    補充增列勞工保險塵肺症障害等級肺功能損失程度審定標準」於附註中規定具體
    審核標準，此行政命令並無法律明確授權，違反法律保留原則、司法院釋字第三
    六七號解釋，並牴觸中央法規標準法第五條第二款關於人民之權利、義務者應以
    法律定之；第六條應以法律規定之事項，不得以命令定之；第十一條法律不得牴
    觸憲法、命令不得牴觸憲法或法律，下級機關訂定之命令不得牴觸上級機關之命
    令等規定，及牴觸憲法第一百五十三條及第一百七十二條之規定。行政院勞工委
    員會發布上開二函時，未詳加思考，造成行政命令發布前申請殘廢給付，與行政
    命令發布後申請殘廢給付，有二種不同之審查標準給付方式，有違社會保險給付
    公平一致性之原則，更牴觸中華民國憲法第七條中華民國人民，無分男女、宗教
    、種族、階級、黨派，在法律上一律平等。
３、按勞工保險條例第一條規定，係為保障勞工生活，促進社會安全，制定本條例；
    本條例未規定者，適用其他法律。被告身為經營保險事業體，應適用保險法之規
    定，依保險法第一章總則第一節定義及分類第二條規定，本法所稱保險人，係指
    經營保險事業之各種組織，在保險契約成立時，有保險費之請求權；在承保危險
    事故發生時，依其承保之責任，負擔賠償之義務。被告承保勞工保險，扣繳保費
    ，於勞工有疾病住院時，得請領傷病給付，殘廢或死亡亦得請領殘廢或死亡給付
    。蓋勞工保險傷病給付與商業保險公司之疾病住院以住院天數算，或住院醫療費
    用算之醫療險類似；勞工保險殘廢或死亡給付與商業保險公司意外險、重大疾病
    、主壽險類似；勞工保險之老年給付與商業保險公司養老險類似，被告應受保險
    法之規範。被告既係經營保險事業體，於核付被保險人殘廢給付時，應依保險法
    第五十四條規定，保險契約之解釋，探求契約當事人之真意，不得拘泥於所用文
    字；如有疑義時，以作有利於被保險人之解釋為原則。原告八十八年一月二十八
    日申請塵肺症殘廢給付時，依塵肺症比照神經、精神障害等級審定基本原則第四
    項及第八項殘廢給付，與胸腹部臟器障害系列第四十七項殘廢給付之規定，原告
    應是第七等級四四○日（因職業病加百分之五十）為六六○日殘廢給付。
４、被告身為經營保險事業體，不依法行使職務，卻以行政命令來限制人民之權利，
    顯違反重大法令。本案仍於行政救濟程序中，依中央法規標準法第十八條規定，
    各機關受理人民聲請許可案件適用法規時，除依其性質應適用行為時之法規外，
    如在處理程序終結前，據以准許之法規有變更者，適用新法規。但舊法規有利於
    當事人而新法規未廢除或禁止所聲請之事項者，適用舊法規。一再訴願決定未加
    深究即率予駁回，實有未洽，亦違背立法院為照顧勞工而所制定之勞工保險條例
    第一條為保障勞工生活、促進社會安全之立法宗旨。
乙、被告方面：
一、聲明：求為判決駁回原告之訴，訴訟費用由原告負擔。
二、陳述：
１、依勞工保險條例第五十四條規定：「被保險人因職業傷害或罹患職業病，經治療
    終止後，如身體遺存障害適合殘廢給付標準表規定之項目，並經保險人自設或特
    約醫院診斷為永久殘廢者，依同表規定之殘廢等級及給付標準，增給百分之五十
    ，一次請領殘廢補償費。」，另依勞工保險殘廢給付標準表之胸腹部臟器障害系
    列附註二規定，胸腹部臟器障害等級之審定：胸腹部臟器機能遺存障害，須將症
    狀綜合衡量，永久喪失勞動能力與影響其日常生活活動或社會生活活動之狀況及
    需他人扶助之情形，比照精神、神經障害等級審定基本原則，綜合審定其等級。
    附註四規定「塵肺症」障害等級之審定：塵肺症障害亦應按照前述「胸腹部臟器
    障害」等級審定之原則，審定其等級。其中「胸腹部臟器機能遺存顯著障害，終
    身衹能從事輕便工作者」係屬第四十七障害項目第七殘廢等級，給付四四○日，
    「胸腹部臟器遺存障害者」係屬第五十二障害項目第十二殘廢等級，給付一○○
    日。附註六規定：「胸腹部臟器遺存障害者」係指胸腹部遺存機能障害，致工作
    上確有明顯之阻害而由醫學上可予證明者。又依勞工保險塵肺症審定準則規定：
    「一、塵肺症Ｘ光照像分型基準：（依左表所列，區分為第一型至第四型）．．
    。二、塵肺症症度區分基準：（從事粉塵作業之被保險人，依其塵肺症檢定檢查
    之結果，依左表所列區分為第一症度至第四症度，依此區分，被審定為第二症度
    以上者，為勞工保險職業病）．．三、勞工保險塵肺症之檢定，依左列各項檢查
    之施行審定之：(一)Ｘ光攝影檢查。(二)粉塵作業經歷調查。(三)胸部臨床檢查。(四)結
    核精密檢查．．(五)心肺功能檢查．．(六)其他檢查．．」本件原告以其離職退保後
    罹患塵肺症申請職業病殘廢給付，經被告據所送財團法人長庚紀念醫院八十八年
    一月二十一日開具之殘廢診斷書、塵肺症診斷書及Ｘ光片審查，以原告所患符合
    首揭標準表第五十二項第十二等級，乃按該等級加給百分之五十核發一五○日職
    業病殘廢給付，揆諸首揭規定，並無不合，並經一再訴願決定維持在案。
２、原告雖訴稱，其經醫師鑑定為塵肺症第二症度，僅能從事輕便工作，應屬第四十
    七項第七等級殘廢云云，惟據被告及勞工保險監理委員會專業醫師審查均認，依
    原告胸部Ｘ光片及肺功能測試，判定原告所患為第二症度塵肺症，符合第五十二
    項第十二等級。復依前開法令規定，塵肺症障害等級之審定，應按照「胸腹部臟
    器障害」等級審定之原則而審定，並須依各種檢查方式檢定。症度之區分基準，
    係塵肺症審定為職業病之基準，故規定被審定為第二症度以上者，始為勞工保險
    職業病，其殘廢給付之等級及標準，仍須依上開綜合審定原則並就肺功能損失程
    度之臨床症狀而審定之。故雖同為塵肺症患者，惟因塵肺症分布密度、塵肺症度
    及心肺功能檢查結果等均不同，給付等級自有差異。
３、原告另稱胸腹部臟器障害等級之審定，係比照精神、神經障害審定基本原則，依
    精神、神經障害系列之附註一、(五)因中度精神、神經障害，精神及身體之勞動能
    力較一般低下者，適用第七等級，原告符合殘廢給付標準表第四十七項第七級四
    四○日（因職業病加百分之五十）為六六○日殘廢給付，又勞工保險殘廢給付標
    準表之精神、神經障害系列並無規定第十二等級殘廢給付一○○日此項云云。惟
    查勞工保險殘廢給付標準表胸腹部臟器障害等級之審定，僅係比照精神、神經障
    害等級審定之基本原則綜合審查，非謂給付之等級、標準一律比照，且前開殘廢
    給付標準表之胸腹部臟器障害系列附註四規定：「塵肺症」障害等級之審定亦應
    「按照」前述胸腹部臟器障害等級審定之原則，審定其等級。既明定「按照」胸
    腹部臟器障害之審定，且此系列第五十二項業已明定胸腹部臟器遺存障害者，按
    第十二等級給付一○○日，自無比附援引「比照」精神、神經障害系列之必要。
４、又原告稱被告以行政院勞工委員會八十八年五月七日台八八勞保二字第○二○五
    ○五號函補充、增列勞工保險殘廢給付項目，附表二「勞工保險塵肺症障害等級
    肺功能損失程度審定標準」等之行政命令，限制人民之權利，違反司法院釋字第
    三六七號解釋理由及牴觸憲法、中央法規標準法及保險法之規定云云，惟本件原
    告申請給付及被告核定時俱在前開函釋作成前，被告係依勞工保險條例第五十四
    條及勞工保險殘廢給付標準表所定之綜合審定原則而審核，非據前開函釋而為處
    分，原告所訴顯無理由。
５、另原告稱被告以其特約胸腔專科醫師審查被保險人之殘廢給付係違法及不適格云
    云，惟按被告於審核保險給付案件時，除依被保險人或受益人檢附之保險資料、
    診斷書等資料予以審核外，如有必要，亦須另外徵詢專科醫師意見或實地派員訪
    查瞭解實情，此由勞工保險局組織條例第十一條第二項規定，被告得視業務需要
    聘用兼任醫師十二人至二十人，及勞工保險條例第二十八條、第五十六條及同條
    例施行細則第六十一條規定保險人（即被告）為審核保險給付，得調查有關之文
    件、得另行指定醫院或醫師複檢即明，否則前述條文賦予被告審核之權限即形同
    具文。
　　理  由
一、本件原告經合法通知，未於言詞辯論期日到場，核無行政訴訟法第二百十八條準
    用民事訴訟法第三百八十六條各款所列情形，因依被告之聲請，由其一造辯論而
    為判決。
二、被告代表人原為郭芳煜，九十年九月十日變更為廖碧英，茲由其具狀聲明承受訴
    訟，核無不合，應予准許。
三、按「被保險人因職業傷害或罹患職業病，經治療終止後，如身體遺存障害，適合
    殘廢給付標準表規定之項目，並經保險人自設或特約醫院診斷為永久殘廢者，依
    同表規定之殘廢等級及給付標準，增給百分之五十，一次請領殘廢補償費。被保
    險人領取職業傷病給付期滿，尚未痊癒，如身體遺存障害，適合殘廢給付標準表
    規定之項目，並經保險人自設或特約醫院診斷為永不能復原者，得比照前項規定
    辦理。」勞工保險條例第五十四條定有明文。又依勞工保險殘廢給付標準表胸腹
    部臟器障害系列附註二規定，胸腹部臟器障害等級之審定：胸腹部臟器機能遺存
    障害，須將症狀綜合衡量，永久喪失勞動能力與影響其日常生活活動或社會生活
    活動之狀況及需他人扶助之情形，比照精神、神經障害等級審定基本原則，綜合
    審定其等級。附註四規定，「塵肺症」障害等級之審定：塵肺症障害亦應按照前
    述「胸腹部臟器障害」等級審定之原則，審定其等級。其中「胸腹部臟器機能遺
    存顯著障害，終身祇能從事輕便工作者。」係屬第四十七障害項目第七殘廢等級
    ，給付標準四四○日。「胸腹部臟器遺存障害者」係屬第五十二障害項目第十二
    殘廢等級，給付標準一○○日。附註六規定：「胸腹部臟器遺存障害者」係指胸
    腹部遺存機能障害，致工作上確有明顯之阻害而由醫學上可予證明者，如膀胱括
    約肌變化所致之尿失禁或肛門括約肌不全（因斷裂等）所致之大便失禁者，適用
    第五十二項第十二級．．。再依同條例第三十四條附表即勞工保險職業病種類表
    中第八類第一項之職業病名稱為塵肺症，該表之備註一勞工保險塵肺症審定準則
    ，另以表定之。二粉塵作業範圍及塵肺症合併症之範圍，由中央主管機關訂之。
    另依勞工保險塵肺症審定準則規定：「一．．二塵肺症症度區分基準：（從事粉
    塵作業之被保險人，依其塵肺檢定檢查之結果，依左表所列區分為第一症度至第
    四症度，依此區分，被審定為第二症度以上者，為勞工保險職業病）。．．三勞
    工保險塵肺症之檢定，依左列各項檢查之施行審定之：(一)Ｘ光攝影檢查（全胸部
    直接或特殊攝影者）。(二)粉塵作業經歷調查。(三)胸部臨床檢查。(四)結核精密檢查
    ．．(五)心肺功能檢查．．(六)其他檢查．．。」復依被告八十七年十一月五日台八
    十七勞保三字第○五○二○七號函所檢送勞保被保險人離職退保後經診斷確定罹
    有職業病者請領職業災害保險給付作業處理原則規定：「(一)給付對象：勞保被保
    險人因保險期間罹患疾病，於離職退保後經診斷確定為職業病者。(二)給付項目：
    職業災害保險殘廢給付。(三)職業病給付之種類：勞工保險職業病種類表所列及本
    會核定增列之職業病。．．(五)殘廢給付之核給：1.原無領取殘廢給付之離職退保
    後始診斷確定罹有職業病之原勞保被保險人，依勞工保險條例相關規定核給。．
    ．．」。
四、本件原告以離職退保後罹患塵肺症，於八十八年一月二十八日檢送財團法人長庚
    紀念醫院八十八年一月二十一日開具之殘廢診斷書、八十七年十二月二十四日開
    具之塵肺症診斷書及Ｘ光片，申請殘廢給付，案經被告依勞工保險殘廢給付標準
    表胸腹部臟器障害系列附註、勞工保險職業病種類表中之勞工保險塵肺症審定準
    則之具體審核標準審查結果，認原告殘廢程度符合勞工保險殘廢給付標準表第五
    十二項第十二等級，乃於八十八年三月八日按該等級加給百分之五十核發一五○
    日職業病殘廢給付計一六六、五○○元。原告不服，主張被告應發給第四十七項
    第七等級職業病殘廢給付四四○日，加給百分之五十為六六○日計七三二、六○
    ○元，申請審議、提起一再訴願，均遭駁回，遂提起本件行政訴訟。
五、原告訴稱行政院勞工委員會八十八年五月七日台八八勞保二字第○二○五○五號
    函及八十八年八月四日台八十八勞保三字第○○三三二○九號函發布之「補充增
    列勞工保險塵肺症障害等級肺功能損失程度審定標準」，並無法律明確授權，違
    反法律保留原則、平等原則、司法院釋字第三六七號解釋、憲法第七條、第一百
    五十三條及第一百七十二條規定、中央法規標準法第五條第二款、第六條及第十
    一條規定、保險法第五十四條，以及勞工保險條例第一條等規定，暨本件應適用
    中央法規標準法第十八條之規定云云。惟查，本件原告八十八年一月六日申請給
    付時，及被告同年月三十日核定時，俱在前開函釋發布前，被告係依勞工保險條
    例第五十四條及勞工保險殘廢給付標準表而為審核，非據前開函釋而核定，原告
    所訴各節，顯屬誤解，並無可採。
六、按勞工保險局組織條例於八十四年十一月八日經總統華總（一）義字第八七五五
    號令制定公布，其中第十一條第二項規定：「本局得視業務需要聘用兼任醫師十
    二人至二十人及財務專業人員五人至十人。」勞工保險職業病殘廢給付僅係針對
    該職業病所造成之身體障害為補償，是被保險人如有因其他非該職業病導致之身
    體障害，於審核時自當予以排除，塵肺症係職業病，其殘廢給付應依首揭規定，
    就被保險人所檢送之殘廢診斷書、塵肺症診斷書及胸部Ｘ光片綜合研判審查，前
    開資料之判讀涉及高度之醫學專業知識，被告之人員既非專業人士，如無借重專
    科醫師提供醫學專業知識，勢難行使審核之職權，是被告依上開規定聘用專業醫
    師提供意見俾利審查，原為此類案件必然之需求，自有其法律之依據，並無不當
    。查原告係離職退保後再請領殘廢給付，其請領時如依所檢送資料顯示有因身體
    機能自然退化或其他非塵肺症之病變導致之身體障害例如：肺結核、肺氣腫、肺
    炎、慢性支氣管炎、肺肋膜積水等，任何肺部感染所遺存之肺部病灶，皆有可能
    影響肺功能，自應排除上開原因所致之障害，僅就塵肺症部分為給付。查原告係
    三十年九月二十二日出生，於八十八年一月二十一日開具診斷證明書時，已五十
    七歲餘，如未曾罹患塵肺症，依常情本僅可從事輕便工作，其可從事輕便工作，
    應係年齡使然，難認與罹患塵肺症有相當因果關係。雖原告主張其係塵肺症第二
    症度，財團法人長庚紀念醫院勞工保險殘廢診斷書認原告為：「肺功能呈小氣道
    阻塞，輕度氣體交換障礙DCCO：75％，對生活及工作的影響：六分鐘行走測驗，
    氧氣飽和度下降5％（98％→93％），心跳增快73％，並有呼吸困難、心悸發行
    等現象，表示運動不耐，故只能從事輕便工作，不可過勞」，惟參諸該院勞工保
    險塵肺症診斷書所記載原告換氣機能類型測定檢查為：FVC：三、一三○ＣＣ，
    二段肺活量比：九十八％，FEV1：二、三一○ＣＣ，一秒率：七十四％。被告依
    據原告提出之殘廢診斷書、塵肺症診斷書、Ｘ光片，交由特約專業醫師提供意見
    ，再由被告憑以綜合判斷塵肺症對原告造成之障害程度，認符合首揭標準表第五
    十二項第十二等級，乃按該等級加給百分之五十核發一五○日職業病殘廢給付，
    應無不合。至殘廢診斷書所載之殘廢程度，原為出具醫師之個人判斷意見，被告
    就原告之殘廢程度，原即得於職權範圍內依法認定事實，不受其他主觀判斷意見
    之拘束，此由勞工保險條例第二十八條、第五十六條及同條例施行細則第六十一
    條規定即明，被告依法認定事實，並無何違法之處。原告主張被告核定之殘廢給
    付係違背勞工保險條例第一條及憲法第一百五十三條規定照顧勞工之立法精神等
    節，核無足採。至原告提出之行政法院（現改制為最高行政法院）七十八年度判
    字第一一三○號判決，其案情與本件不同，核屬個案之認定，尚難比附援引。
七、綜上所述，原處分並無不合，審議審定、一再訴願決定遞予維持，亦無不當，均
    應予維持。原告徒執前詞，就其不利之部分聲請撤銷，為無理由，應予駁回。原
    告撤銷之訴既無理由而應予駁回，則其請求被告應再給付五六六、一○○元部分
    ，亦乏依據，應併予駁回。
八、兩造其餘攻擊防禦方法均與本件判決結果不生影響，故不逐一論述，併此敘明。
據上論結，本件原告之訴為無理由，爰依行政訴訟法第九十八條第三項前段、第二百
十八條、民事訴訟法第三百八十五條第一項前段，判決如主文。
中　　華　　民　　國　　　九十一　　年　  　三　　月　　　  十四　　　　日
                             臺 北 高 等 行 政 法 院  第 六 庭
                                         審 判 長 法  官　林樹埔
         　　　　　　　　　　　　　　　　　　　　 法　官　闕銘富
         　　　　　　　　　　　　　　　　　　　　 法　官　曹瑞卿
右為正本係照原本作成。
如不服本判決，應於送達後二十日內，向本院提出上訴狀並表明上訴理由，如於本判
決宣示後送達前提起上訴者，應於判決送達後二十日內補提上訴理由書（須按他造人
數附繕本）。
中　　華　　民　　國　　　九十一　　年　  　三　　月　　　  十四　　　　日
            　　　　　　　　　　　　　　   　     書記官  方偉皓
